Inventaris van het archief van de Decoratiecommissie uit de Raad van Ministers, 1946-1995 (1996)
Nationaal Archief, Den Haag
- Behandeling van decoraties, 2
  - Tussentijdse decoratievoorstellen, 2.3
    - Stukken betreffende het verlenen van tussentijdse decoraties aan personen vanwege bijzondere verdiensten, alfabetische geordend op naam., 1947 - 1974; 1370-1557; 72 pakken en 16 omslagen
      - Periode mei 1973 - april 1974. 1973 - 1974, 1547-1557
        Zie voor de toegang inv.nr. 84.
        - A - Bn, 1547
        - Bo - C, 1548
        - D - F, 1549
        - G -Hn, 1550
        - Ho - Km, 1551
        - Kn - L, 1552
        - M - Pk, 1553
        - Pl - Sb, 1554
        - Sc - Uh, 1555
        - Ui - Wh, 1556
        - Wi - Z, 1557
- Verantwoording van decoratierantsoenen, 3
  - Stukken betreffende de herverdeling van de rantsoenen van de onderscheiding Broeder in de Orde der Nederlandse Leeuw over de verschillende departementen, alsmede de toekenning van een dergelijke onderscheiding., 1947; 1558; 1 omslag
  - Stukken betreffende het toekennen en verantwoorden van de decoratierantsoenen en het verhogen van het puntenrantsoen van de ministeries., 1947 - 1969; 1559-1572; 12 omslagen en 2 stukken
    - Ministerie van Marine. 1947, 1559
    - Ministerie van Financiën. 1950, 1560; stuk
    - Ministerie van Wederopbouw en Volkshuisvesting. 1950, 1561; stuk
    - Ministerie van Landbouw, Visserij en Voedselvoorziening. 1950 - 1951, 1562
    - Ministerie van Justitie. 1950 - 1953, 1563-1564
      - 1950, 1563
      - 1953, 1564
    - Ministerie van Onderwijs, Kunsten en Wetenschappen. 1959, 1565
    - Ministerie van Sociale Zaken en Volksgezondheid. 1960, 1566
    - Ministerie van Buitenlandse Zaken. 1960 - 1969, 1567-1568
      - 1960, 1567
      - 1969, 1568
    - Ministerie van Sociale Zaken en Volksgezondheid. 1961, 1569
    - Ministerie van Defensie. 1961, 1570
    - Suriname en de Nederlandse Antillen. 1961 - 1962, 1571
    - Ministerie van Buitenlandse Zaken. 1962, 1572
  - Stukken betreffende het vaststellen van decoratierantsoenen en het verantwoorden van de rantsoenpunten voor de ministeries., 1962 - 1973; 1573-1584; 12 omslagen
    - Verantwoorden van de rantsoenpunten over 1961 - 1963. 1962, 1573
    - Verantwoorden van de rantsoenpunten over 1962 - 1963 en het vaststellen van het decoratierantsoen over 1963 - 1964. 1963, 1574
    - Verantwoorden van de rantsoenpunten over 1963 - 1964. 1963, 1575
    - Verantwoorden van de rantsoenpunten over 1963 - 1964 en het vaststellen van het decoratierantsoen over 1964 - 1965. 1964, 1576
    - Verantwoorden van de rantsoenpunten over 1964 - 1965 en het vaststellen van het decoratierantsoen over 1965 - 1966. 1965, 1577
    - Verantwoorden van de rantsoenpunten over 1965 - 1966 en het vaststellen van het decoratierantsoen over 1966 - 1967. 1966, 1578
    - Verantwoorden van de rantsoenpunten over 1966 - 1967 en het vaststellen van het decoratierantsoen over 1967 - 1968. 1967 - 1968, 1579
    - Verantwoorden van de rantsoenpunten over 1967 - 1968 en het vaststellen van het decoratierantsoen over 1968 - 1969. 1968, 1580
    - Verantwoorden van de rantsoenpunten over 1969 - 1970 en het vaststellen van het decoratierantsoen over 1970 - 1971. 1970 - 1971, 1581
    - Verantwoorden van de rantsoenpunten over 1970 - 1971. 1971, 1582
    - Verantwoorden van de rantsoenpunten over 1971 - 1972 en het vaststellen van het decoratierantsoen over 1972 - 1973. 1972, 1583
    - Verantwoorden van de rantsoenpunten over 1972 - 1973. 1973, 1584
  - Indexen betreffende de verantwoording van rantsoenen per ministerie., 1974 - 1990; 1585-1597; 13 delen
    - 1974 mei - 1975 apr., 1585
    - 1975 mei - 1976 apr., 1586
    - 1976 mei - 1977 apr., 1587
    - 1977 mei - 1978 apr., 1588
    - 1978 mei - 1979 apr., 1589
    - 1979 mei - 1980 apr., 1590
    - 1980 mei - 1981 apr., 1591
    - 1981 mei - 1982 apr., 1592
    - 1982 mei - 1983 apr., 1593
    - 1983 mei - 1984 apr., 1594
    - 1984 mei - 1985 apr., 1595
    - 1985 mei - 1986 apr., 1596
    - 1989 mei - 1990 apr., 1597